---
title: "Kr_4"
author: "Aleksey Byzov"
date: '5 июня 2018 г '
output: html_document
---
Меня зовут Алексей Бызов.
Для начала проверим подключенные пакеты.
```{r}
library(tidyverse)
library(maxLik)
library(nycflights13)
```
Задача 1.

```{r}
n_sim = 10000
set.seed(5)
sim <- tibble (x = rpois(n = n_sim, lambda = 10),
               y = rnorm(n = n_sim, mean = 2, sd = 1),
               z = rbinom(n = n_sim, size = 10, prob = 0.5),
               t = runif(n = n_sim, min = 2, max = 20))
```
1. Сколько в среднем тратит Василий на булочки за день?
```{r}
sim2 <- mutate(sim, a = exp(y) * x)
mean(sim2$a)
```
2. Чему равна дисперсия дневных расходов Василия?
```{r}
var(sim2$a)
```

3. Какова вероятность того, что за один день Василий потратит больше денег, чем Андрей?
```{r}
sim3 <- mutate(sim2, b = t * y,
               event = a > b)
mean(sim3$event)
```
4. Какова условная вероятность того, что Василий за день съел больше булочек, чем Андрей, если известно, что Василий потратил больше денег?
```{r}
sim4 <- sim3[sim3$event > 0,]
sim5 <- mutate(sim4, k = x > z)
mean(sim5$k)
```
Упражнение 2.
1. Постройте гистограмму переменной влажность, humid. У графика подпишите оси!
```{r}
sim10 <- tibble(weather$humid, weather$precip)
sim11 <- na.omit(sim10)
humid <- weather$humid
precip <- weather$precip
hist(humid, xlab = 'Переменная влажность', ylab = 'Значение', main = 'Гистограмма переменной влажности')
```
2. Постройте диаграмму рассеяния переменных влажность и количество осадков, precip. У графика подпишите оси!

```{r}
stripchart(weather$humid ~ weather$precip,
           xlab = 'Переменная влажность',
           ylab = 'Количество осадков',
           main = 'Диаграмма рассеяния влажности и осадков')
```
3. Посчитайте выборочное среднее и выборочную дисперсию влажности и количества осадков.
```{r}
mean(sim11$`weather$precip`)
```
```{r}
var(sim11$`weather$precip`)
```
```{r}

mean(sim11$`weather$humid`)
```
```{r}
var(sim11$`weather$humid`)
```



4. С помощью максимального правдоподобия оцените параметр $\mu$, предположив, что наблюдения за влажностью имеют нормальное $N\left(\mu, 370\right)$-распределение и независимы. Постройте 95%-ый доверительный интервал для $\mu$.
```{r}
ell <- function(x, mu){
  n = length(precip)
  log_lik = sum((x - mu)^2)
  return(log_lik)
}
```

```{r}
maxLik(ell, start = c(0.01, 4000), y = precip)
```

