---
title: "alpeeva_valeria_162_kr_4"
author: "Алпеева"
date: '5 июня 2018 г '
output: html_document
lang: ru-RU
editor_options: 
  chunk_output_type: console
---


```{r, message=FALSE, warning=FALSE}
library(tidyverse)
library(maxLik)
library(nycflights13)

```


Симулируем бурную деятельность.

Каждый день Василий съедает случайное количество булочек, которое распределено по Пуассону с параметром $10$. Логарифм затрат в рублях на каждую булочку распределён нормально $N(2, 1)$.
Андрей каждый день съедает биномиальное количество булочек $Bin(14, 0.5)$. Затраты Андрей на каждую булочку распределены равномерно на отрезке $[2;20]$.

```{r}
n_sim <- 10000
set.seed(50) 
sim <- tibble(x = rpois(n_sim, 10),
              y = rnorm(n_sim, 0, 1),
              a = rbinom(n_sim, 14, 0.5),
              b = runif(n_sim, 2, 20))
```

Создадим дополнительные переменные.
```{r}
sim2 <- mutate(sim, w = x*exp(y),
               event = w > a * b,
               event2 = x > a & w > a * b )
```

Посчитаем средние траты Василия на булки.
```{r}
mean(sim2$w)
```
Посчитаем дисперсию расходов Василия на булки.

```{r}
var(sim2$w)
```
Вероятность того, что Василий потратит больше, чем Андрей.
```{r}
mean(sim2$event)
```

Условная вероятность: $P(X > A | W > A*B)$ (обозначения из кода)

```{r}
mean(sim2$event2) / mean(sim2$event)
```

Сражаемся с реальностью. 

Пункт 1.

```{r, warning=FALSE}
ggplot(data = weather, aes(x = humid)) +
  geom_histogram()

```
Пункт 2.

```{r}
weather$precip <- as.factor(weather$precip)
ggplot(weather$precip, aes(x = humid)) +
  geom_point()
```

Пункт 3.
Выборочное среднее .

```{r}
mean(weather$humid, na.rm=TRUE)
```

```{r}
mean(weather$precip, na.rm=TRUE)
```
```{r}
var(weather$humid)
```

Пункт 4. 
С помощью максимального правдоподобия оцените параметр $\mu$, предположив, что наблюдения за влажностью имеют нормальное $N\left(\mu, 370\right)$-распределение и независимы. Постройте 95%-ый доверительный интервал для $\mu$.

Запишем логарифм функции правдоподобия.
```{r}
logl <- function(theta, x) {
  y <- na.omit(x)
  mu <- theta
  n <- length(y)
  res <- -n / 2 * log(370) - 1/2 / 370 * sum((y - mu)^2)
  return(res)
}

```
Максимизируем.

```{r}
theta_0 <- c(1)
model <- maxLik(logl, start = theta_0, x = y)
summary(model)
```
Ищем доверительный интервал.

```{r}
theta_hat = model$estimate
conf.level <- 0.95
crit <- qnorm((1 + conf.level)/2)
theta_hat + c(-1, 1) * crit * 0.1854
```
