---
title: "berdnikova_marina__162_kr_4"
output: html_document
lang: ru_RU
editor_options: 
  chunk_output_type: console
---

```{r}
library(tidyverse)
library(maxLik)
library(nycflights13)
help(nycflights13)
```
Для Василия
$v$ - количество булочек (Василий)
$ln_cost$ - логарифм затрат на каждую булочку (Василий)
$n_sim$  - Количество симуляций
Если каждый день v булочек, а всего n_sim дней, то нужно сгенерировать $v \cdot n_sim$ стоимостей
```{r}
k <- 10
n_sim <- 10^4
all_v <- tibble(v = rpois(n_sim, lambda = 10),
              ln_cost = rnorm(n_sim*v, mean = 2, sd = 1),
              costs_v = v*exp(ln_cost))

```
$a$ - количество булочек (Андрей)
cost_a - затраты (Андрей)
```{r}

all_a <- tibble(a = rbinom(n_sim, size = 2*k, prob=1/2),
              cost_a = runif(n_sim*a, min = 2, max = 20),
                             costs_a = a*cost_a)
```
Среднее и дисперсия для Василия, учитываем, что изначально мы знаем логирифм расходов
```{r}
mean(all_v$costs_v)
var(all_v$costs_v)
```
3. P(cost_v>cost_a)
```{r}
events <- tibble(event = all_v$costs_v > all_a$costs_a,
              event_1 = all_v$costs_v > all_a$costs_a & all_v$v > all_a$a)
mean(events$event)

```
4. P(v > a| cost_v > cost_a) - считает по формуле условной вероятности
```{r}
p <- mean(events$event_1)/ mean(events$event)
p
```

Задача 2. 
2. 
```{r}
library(nycflights13)
library(ggplot2)
help(weather)
ggplot(table, aes(x = humid, y = precip))

table <- na.omit(weather)
ggplot(table, aes(x = humid, y = precip))+ geom_point() + scale_x_discrete(name = "Влажность") + scale_y_discrete(name = "Кол-во осадков")
```

3. 
```{r}
mean_humid <- mean(table$humid)
mean_humid
mean_precip <- mean(table$precip)
mean_precip
var_humid <- var(table$humid)
var_humid
var_precip <- var(table$precip)
var_precip
```
4. 
```{r}
logl <- function(theta, humid) {
  mu = theta
  n <- length(humid)
  res <- -n/2*log(sigma2) - 1/2/sigma2 * sum((x-mu)^2)
return(res)
}

library(maxLik)
theta_0 <- c(60)
model <- maxLik(logl, start = theta_0, x=table$humid)
summary(model)
```


