---
title: "garmider_petr_161_kr_4"
author: "Петр Гармидер"
date: '5 июня 2018 г '
output: html_document
lang: ru-RU
---


Подключаю нужные библоитеки! 


```{r}
library(maxLik)
library(tidyverse)
k <- 8
set.seed(17)
n_sim <- 10000
```


Генерирую данные для Васи:

```{r}
vasya <- tibble(log_vas = rnorm(sd = 1, mean = 2, n = n_sim))
```

Превращаю логарифм затрат в обычные затраты:

```{r}
vasya <- mutate(vasya, expen = exp(vasya$log_vas), 
                count_vasya = rpois(n = n_sim, 10))
```

Посчитаю сколько в среднем стоит каждая булочка:
```{r}
vasya_per_cake <- mean(vasya$expen)
vasya_per_cake
```

Посчитаю сколько в среднем покупает булочек Вася:
```{r}
vasya_cnt <- mean(vasya$count_vasya)
vasya_cnt
```

Т.к траты Васи на булочки и кол-во булочек независимые величины $\Rightarrow E(XY) = E(X) \times E(Y)$

1. $E(Вася тратит)$:

```{r}
vasya_overall_expend <- vasya_cnt * vasya_per_cake
vasya_overall_expend
```
 
Посчитаем $Var(дневных расходов Васи)$
```{r}
vasya <- mutate(vasya, per_day_exp = vasya$expen * vasya$count_vasya)
```


Отсюда $2. Var(per_day_exp)$: 
```{r}
var(vasya$per_day_exp)
```

Генерируем Андрея!

```{r}
andrew <- tibble(anrew_count = rbinom(n = n_sim, size = 2 * k, prob = 0.5))
andrew <- mutate(andrew, expen = runif(n_sim, 2, 20))
andrew <- mutate(andrew, per_day_exp = andrew$anrew_count * andrew$expen)
```

Чтобы ответить на вопрос 3, сгенерируем сл столбец:

```{r}
vas_greater_and <- tibble(event = vasya$per_day_exp > andrew$per_day_exp)
```
Итого: $3. \hat p = $
```{r}
mean(vas_greater_and$event)
```

Возьмем те эксперименты, когда Вася съел булочек больше, чем Андрей.

```{r}
cnt = tibble(event = 
               vasya$count_vasya[vas_greater_and$event] > andrew$anrew_count[vas_greater_and$event])
```

Оцениваем: $4. \hat p = $

```{r}
mean(cnt$event)
```


Сейчас попробую писать понятнее. Прошлая задача - тренировка. :) 
Задача 2. Пункт 1.

```{r}
data <- nycflights13::weather
hist(data$humid, main = "Humidity", xlab = "")
```

Задача 2. Пункт 2.

```{r}
plot(data$humid, data$precip, main = "Диаграмма рассеяния", xlab = "Влажность", ylab = "Количество осадков")
```


Задача 2. Пункт 3.

Выборочное среднее влажности:

```{r}
mean(data$humid, na.rm = TRUE)
```

Выборочная дисперсия влажности:
```{r}
var(data$humid, na.rm = TRUE)
```


Выборочное среднее осдаков:

```{r}
mean(data$"precip", na.rm = TRUE)
```

Выборочная дисперсия осадков:
```{r}
var(data$"precip", na.rm = TRUE)
```


```{r}
humid <- na.omit(data$humid)
precip <- na.omit(data$"precip")
```

Задача 2. Пункт 4. 
```{r}
ell <- function(theta, x){
  mu <- theta
  sigma2 <- 370
  n = length(x)
  log_lik <- -n/2 * log(sigma2) - 1/(2* sigma2) * sum((x - mu) ^ 2)
  return(log_lik)
}
```


Максимизируем правдоподобие:

```{r}
model <- maxLik(ell, start = c(62), x = humid)
summary(model)
```

Получили $\hat \mu_{ML} = 62.347322$ 


Тогда $\mu \in (62.3477 - 1.96 \sqrt(0.1172^2), 62.3477 + 1.96 \sqrt(0.1172^2))$

или: $\mu \in ( 62.11799, 62.57741)$

Задача 2. Пункт 5.

```{r}
ell <- function(theta, x){
  mu <- 60
  sigma2 <- theta
  n = length(x)
  log_lik <- -n/2 * log(sigma2) - 1/(2*sigma2) * sum((x - mu) ^ 2)
  return(log_lik)
}
```

Максимизируем правдоподобие:

```{r}
model <- maxLik(ell, start = c(200), x = humid)
summary(model)
```


Получили $\hat \sigma^2_{ML} = 373.8098$ 


Тогда $\sigma^2  \in (373.8098 - 1.96 \sqrt(0.18^2), 373.8098 + 1.96 \sqrt(0.18^2))$

или: $\sigma^2 \in (373.457, 374.1626)$