Название файла
---
title: "karasenko_anton_161_kr_4"
author: "Anton Karasenko"
date: "05 06 2018"
output: html_document
---









Симулируем бурную деятельность!


```{r}
library(tibble)
xx <- 10000
set.seed(5)
var1 <- tibble(x = rpois(xx, lambda = 10), 
y = rnorm(xx, mean = 2, sd = 1),
z = rbinom(xx, 16,0.5),
c = runif(xx,2,20))
```


```{r}
library(dplyr)
m <- mutate(var1, e = x * exp(y),
              rr = x * c )
```
```{r}
all_2 <- mutate(all, b = exp(y),
                w = x * b,
                с = z * a)
```

Пункт 1
средние затраты на булочки
```{r}
mean(m$e)
```


Пункт 2
дисперсия дневных расходов на булочки
```{r}
var(m$e)
```
```{r}
mean(m$rr)
```
```{r}
var(m$rr)
```



Пункт 3
```{r}
step_3 <- mutate(m, ifif = x * e > x * c)
```
Найдем вероятность, что Василий тратит больше за один день, чем Андрей
```{r}
mean(step_3$ifif)
```










Сражаемся с реальностью!

Просмотрим датасет
```{r}
library(nycflights13)
library(ggplot2)
weather
```

Пункт 1 Построим гистограмму
```{r}
hist(weather$humid, breaks = 100, freq = FALSE, col = "blue",
      main = "Пункт 1",
      xlab = "День",
      ylab = "Влажность")
```


Пункт 2
```{r}
plot(weather$humid, weather$precip, 
     main="Пункт 2", 
     xlab="Влажность ",
     ylab="Количество осадков")
```

Пункт 3
```{r}
hum = na.omit(weather$humid)
pre = na.omit(weather$precip)
```
выборочное среднее и выборочная дисперсия влажности
```{r}
mean(hum)
var(hum)
```
выборочное среднее и выборочная дисперсия количества осадков
```{r}
mean(pre)
var(pre)
```



Пункт 4
```{r}
logl <- function(param, x)  {
  mu <- param
  N <- length(x)
  ll <- -0.5*length(x)*log(2*pi) - length(x)*log(sqrt(370)) - sum(0.5*(x - mu)^2/370)
return(ll) }
```






















