---
title: "kr_4"
author: "Elizaveta Karnauhova"
date: '5 июня 2018 г '
output: html_document
editor_options: 
  chunk_output_type: console
---

Задание 1.

Сгенерируем табличку.

```{r}
n_sim <- 10000 
set.seed (25) #зерно генератора случайных чисел 
sim <- tibble(x = rpois(n_sim, lambda = 10),
              z = rlnorm(n_sim, meanlog=2, sdlog=1),
              y = rbinom(n_sim, 20, 0.5),
              a = runif(n_sim, min=2, max=20))
```

Создадим вспомогательные переменные.

```{r}
sim2 <- mutate( sim, v = x * z,
                d = y * a,
                event = x * z > y * a)

```

Оцениваем.

Оценка мат ожидания 

```{r}
mean(sim2$v) 
```

Оценка дисперсии 

```{r} 
var(sim2$v) 
``` 

Оценка вероятности

```{r} 
mean(sim2$event) 
``` 


Задание 2.

```{r}
library(nycflights13)
```

Введём переменные 

```{r}
h <- weather$humid
p <- weather$precip
```

Построим гистограмму

```{r}
hist(h,
     xlab = "Влажность",
      ylab = "Частота",
      main = "Гистограмма переменной влажность")


```

Построим диаграмму рассеивания

```{r}
plot(h,p,
      xlab = "Влажность",
      ylab = "Количество осадков",
      main = "Диграмма рассеивания")
```


Считаем выборочное среднее и дисперсию влажности

```{r}
mean(h)
var(h)
```

Считаем выборочное среднее и дисперсию количества осадков

```{r}
mean(p)
var(p)
```

Модель. Оценить mu методом максимального правдоподобия. 

```{r} 
ell <- function(theta, h) { 
mu <- theta [2] 
n <- length(h) 
log_lik <- (-1) * n / 2 * ln(370) - 1 / (2 * 370) * sum((h-mu)^2)
return(log_lik) 
}

``` 

Максимизируем 
```{r} 
model <- maxLik(ell, start = c(0.01, 4000), y = h) 
model 
```

Модель. Оценить sigma^2 методом максимального правдоподобия. 

```{r} 
ell <- function(theta, h) { 
sigma2 <- theta [1] 
n <- length(h) 
log_lik <- -n / 2 * ln(sigma2)- 1 / (2 * sigma2) * sum((h-mu)^2)
return(log_lik) 
}

``` 

Максимизируем 
```{r} 
model <- maxLik(ell, start = c(0.01, 4000), y = h) 
model 
```


