---
title: "Контрольная 4. Rrrrr-parrrt!"
author: "Анастасия Карпова"
date: "5 июня 2018"
output: html_document
lang: ru-RU
editor_options: 
  chunk_output_type: console
---

Поехали!

Работа сдаётся только в виде запроса pull-request на репозиторий [github.com/bdemeshev/kr_4_2018_spring_r_part](https://github.com/bdemeshev/kr_4_2018_spring_r_part).

Имя файла должно быть вида `ivanov_ivan_161_kr_4.Rmd`.

Также фамилию и имя нужно указать в шапке документа в поле `author` :)


Если нужно, то установите пакеты `tidyverse`, `maxLik`, `nycfligths13`.

### Симулируем бурную деятельность!

В качестве параметра $k$ в задаче используй число букв в своей фамилии в именительном падеже :)

Каждый день Василий съедает случайное количество булочек, которое распределено по Пуассону с параметром $10$. 
Логарифм затрат в рублях на каждую булочку распределён нормально $N(2, 1)$.  
Андрей каждый день съедает биномиальное количество булочек $Bin(2k, 0.5)$. 
Затраты Андрей на каждую булочку распределены равномерно на отрезке $[2;20]$.

1. Сколько в среднем тратит Василий на булочки за день? 
<!-- spend_vas и spend_and - расходы в день Василия и Андрея - наблюдения за 1000 дней. Булочки - аналогично :) -->
```{r}
set.random(10)
library(tidyverse)
n_sim = 1000
all <- tibble (n_cakes_vas = rpois(n = n_sim, lambda  =10),
                spend_vas = rnorm(n = n_sim, mean = 2, sd = 1),
                  n_cakes_and = rbinom(n = n_sim, 14, 0.5),  
               spend_and = runif(n = n_sim, min = 2, max = 20))
mean(all$n_cakes_vas*all$spend_vas)

```


2. Чему равна дисперсия дневных расходов Василия?
```{r}
var(all$spend_vas)
```


3. Какова вероятность того, что за один день Василий потратит больше денег, чем Андрей?
```{r}
prob <- mean(all$spend_vas*all$n_cakes_vas > all$spend_and*all$n_cakes_and)
```


4. Какова условная вероятность того, что Василий за день съел больше булочек, чем Андрей, если известно, что Василий потратил больше денег?

```{r}
all <- select()
```


### Сражаемся с реальностью!

В пакете `nycflights13` встроен набор данных `weather` о погоде в разные дни в разных аэропортах.


1. Постройте гистограмму переменной влажность, `humid`. У графика подпишите оси! 

```{r}
data <- nycflights13::weather
ggplot(data=data, aes(data$humid)) + geom_histogram()+ labs(x = "Влажность", y= "Частота", title = "Гистограмма")
```


2. Постройте диаграмму рассеяния переменных влажность и количество осадков, `precip`. У графика подпишите оси! 
```{r}
ggplot(data=data, aes(x = data$humid, y = data$precip)) + geom_point()+ labs(x = "Влажность", y= "Количество осадков", title = "Диаграмма рассеяния")
```


3. Посчитайте выборочное среднее и выборочную дисперсию влажности и количества осадков.
<!--- Mean() и var() считают выборочные характеристки. Var - Несмещенная -->
```{r}
sample_mean_h <- mean(data$humid)
sample_mean_precip <- mean(data$precip)
sample_var_h <- var(data$humid)
sample_var_precip <- var(data$precip)

```


4. С помощью максимального правдоподобия оцените параметр $\mu$, предположив, что наблюдения за влажностью имеют нормальное $N\left(\mu, 370\right)$-распределение и независимы.
Постройте 95\%-ый доверительный интервал для $\mu$.
```{r}
library(maxLik)
logl <- function(theta, x){
  mu<- theta[1]
  n <- length(x)
  res = -(n/2)*log(370) - 0.5 / 370 * sum((x - mu)^2)
  return(res)
}
logl(c(100), c(2, 4, 5))
data <- nycflights13::weather
data$humid
data_1 <- data$humid
data_1
x <- na.omit(data_1)
theta <- c(60)
model <- maxLik(logl, start = theta, x = x)
results <- summary(model)


mu <- model$estimate
mu

z_critic = qnorm(0.975)
hes <- model$hessian
low<- mu - z_critic*results[["estimate"]][2]
high <- mu + z_critic*results[["estimate"]][2]
low
high
```


5. С помощью максимального правдоподобия оцените параметр $\sigma^2$, предположив, что наблюдения за влажностью имеют нормальное $N\left(60, \sigma^2\right)$-распределение и независимы. Постройте 95\%-ый доверительный интервал для $\sigma^2$.


```{r}
logl <- function(theta, x){
  n <- length(x)
  sigma2 <- theta
  res = -(n/2)*log(sigma2) - 0.5 * sum((x - 60)^2) / sigma2
  return(res)
}


data <- nycflights13::weather
data_1 <- data$humid
x <- na.omit(data_1)
sum(is.nan(x))
theta <- c(20)
model <- maxLik(logl, start = theta, x = x)
results_2 <- summary(model)
chi_critic_high = qchisq(0.975, df = length(x)-1)
chi_critic_low = qchisq(0.025, df = length(x)-1)

low<- model$estimate*(length(x)-1)/chi_critic_high
high <- model$estimate*(length(x)-1)/chi_critic_low

```

Если при численной оптимизации параметр $\sigma^2$ становится отрицательным, можно задать параметры по-другому, например, $\sigma^2 = \exp(\gamma)$.


<!--

5. С помощью максимального правдоподобия оцените параметры $\mu$, $\sigma^2$, предположив, что наблюдения за влажностью имеют нормальное $N(\mu, \sigma^2)$-распределение и независимы, однако усечены снизу нулём, а сверху — числом 100. Другими словами, оцените параметры модели
\[
humid_i = 
\begin{cases}
0, \text{ если } W_i < 0; \\
W_i, \text{ если } W_i \in [0;100]; \\
100, \text{ если } W_i > 100; \\
\end{cases},
\]
где $W_i \sim N(\mu, \sigma^2)$.

-->









