---
title: "krasnova_nadezhda_162_kr_4"
author: "Краснова Надежда"
date: "5 июня 2018"
output: html_document
lang: ru-RU
---
```{r, echo=FALSE, message=FALSE, warning=FALSE}
library(tidyverse)
library(maxLik)
library(nycflights13)

```

Задача 1. **Симулируем бурную деятельность!**

Параметр $k = 8$ - число букв в своей фамилии в именительном падеже.

Каждый день Василий съедает случайное количество булочек, которое распределено по Пуассону с параметром $10$. Логарифм затрат в рублях на каждую булочку распределён нормально $N(2, 1)$.
Андрей каждый день съедает биномиальное количество булочек $Bin(2k, 0.5)$. Затраты Андрея на каждую булочку распределены равномерно на отрезке $[2;20]$.

```{r}
n_sim <- 10^4
set.seed(100)
all <- tibble(x_v = rexp(n_sim, rate = 10),
              y_v = rnorm(n_sim, mean = 2, sd = 1),
              x_a = rbinom(n_sim, size = 16, prob = 0.5),
              y_a = runif(n_sim, min = 2, max = 20))
all2 <- mutate(all, c_v_log = x_v * y_v, c_a = x_a * y_a, c_v = exp(c_v_log), event = c_v > c_a)
```

1. Сколько в среднем тратит Василий на булочки за день?
В среднем за день в логарифмах Василий тратит:
```{r}
mean_v_log <- mean(all2$c_v_log)
mean_v <- exp(mean_v_log)
mean_v_log
mean_v
```

2. Чему равна дисперсия дневных расходов Василия?
```{r}
var_v_log <- var(all2$c_v_log)
var_v <- exp(var_v_log)
var_v_log
var_v
```

3. Какова вероятность того, что за один день Василий потратит больше денег, чем Андрей?
```{r}
prob <- mean(all2$event)
prob
```

4. Какова условная вероятность того, что Василий за день съел больше булочек, чем Андрей, если известно, что Василий потратил больше денег?
```{r}
prob_cond <- mean(all2$x_v > all2$x_a) * prob / prob
prob_cond
```

Задача 2. **Сражаемся с реальностью!**
В пакете`nycflights13` встроен набор данных `weather` о погоде в разные дни в разных аэропортах.

1. Постройте гистограмму переменной влажность, `humid`. У графика подпишите оси!
```{r}
qplot(data = nycflights13::weather, x = humid, main = "Гистограмма влажности", xlab = "Значения влажности", ylab = "Число наблюдений") 
```

2. Постройте диаграмму рассеяния переменных влажность и количество осадков, `precip`. У графика подпишите оси!
```{r}
plot(x = log(nycflights13::weather$humid), y = nycflights13::weather$precip, xlab = "log-значения влажности", ylab = "Количество осадков", main = "Диаграмма рассеяния")
```

3. Посчитайте выборочное среднее и выборочную дисперсию влажности и количества осадков.

```{r}
mean_humid <- mean(na.omit(nycflights13::weather$humid))
mean_precip <- mean(na.omit(nycflights13::weather$precip))
var_humid <- var(na.omit(nycflights13::weather$humid))
var_precip <- var(na.omit(nycflights13::weather$precip))
```

4. С помощью максимального правдоподобия оцените параметр $\mu$, предположив, что наблюдения за влажностью имеют нормальное $N \left( \mu, 370 \right)$-распределение и независимы. Постройте 95%-ый доверительный интервал для $\mu$.

```{r}
logl <- function(theta, x) {
  mu <- theta
  sigma2 = 370
  n <- length(x)
  res <- -n / 2 * log(sigma2) - 1 / 2 / sigma2 * sum((x - mu)^2)
  return(res)
}
```

Максимизируем правдоподобие.
```{r}
theta_0 = 62
model <- maxLik(logl, start = theta_0, x = na.omit(nycflights13::weather$humid))
summary(model)
```

95%-ый доверительный интервал для $\mu$.

```{r}
lower_b <- model[["estimate"]] + qnorm(0.025) * sqrt(370 / length(na.omit(nycflights13::weather$humid)))
upper_b <- model[["estimate"]] + qnorm(0.975) * sqrt(370 / length(na.omit(nycflights13::weather$humid)))
```

5. С помощью максимального правдоподобия оцените параметр $\sigma^2$, предположив, что наблюдения за влажностью имеют нормальное $N \left ( 60, \sigma^2 \right )$-распределение и независимы. Постройте 95%-ый доверительный интервал для $\sigma^2$.
```{r}
logl2 <- function(param, x) {
  mu = 60
  sigma2 <- param
  n <- length(x)
  res <- -n / 2 * log(sigma2) - 1 / 2 / sigma2 * sum((x - mu)^2)
  return(res)
}
```

Максимизируем правдоподобие.
```{r}
param_0 = 368
model2 <- maxLik(logl2, start = param_0, x = na.omit(nycflights13::weather$humid))
summary(model2)
```

95%-ый доверительный интервал для $\sigma^2$.
```{r}
lower_b_2 <- model2[["estimate"]] * length(na.omit(nycflights13::weather$humid)) / qchisq(0.975, length(na.omit(nycflights13::weather$humid) - 1))
upper_b_2 <- model2[["estimate"]] * length(na.omit(nycflights13::weather$humid)) / qchisq(0.025, length(na.omit(nycflights13::weather$humid) - 1))
```


