---
title: "kurlovich_aleksandra_161_kr_4"
author: "kurlovich_aleksandra_161_kr_4"
date: "05 06 2018"
output: html_document
editor_options: 
  chunk_output_type: console
---
```{r}
library(tidyverse)
library(maxLik)
library(nycflights13)
```
упражнение 1.
пункт 1.
```{r}
n_sim <- 10^4
set.seed(68)
t111 <- tibble(x = rpois(n_sim, lambda = 10),
              y = rnorm(n_sim, mean = 2, sd = 1),
              z = rbinom(n_sim, size = 16, prob = 1/2),
              t = runif(n_sim, min = 2, max = 20))
```
y - это логарифм затрат 

Создадим вспомогательные переменные
Можно ввести переменную, считающую его расходы в день
```{r}
t111 <- mutate(t111, trV = x * exp(y))
```

```{r}
mean(t111$trV)
```
пункт 2.
```{r}
var(t111$trV)
```
пункт 3.

Можно ввести переменную, считающую расходы Андрея в день
```{r}
t111 <- mutate(t111, trA = z * t)
```


найдем вероятность того, что Вася тратит больше Андрюши: 
```{r}
t111 <- mutate(t111, event = trV > trA)
```

```{r}
mean(t111$event)
```
пункт 4.
посчитаем совместную вероятность 

```{r}
t111 <- mutate(t111, event1 = (x > z) & (trV > trA))
```

```{r}
mean(t111$event1)
```

теперь посчитаем условную вероятность: 
```{r}
mean(t111$event1)/mean(t111$event)
```
Задача 2:
Пункт 1:

```{r}
weather
```

```{r}
hist(weather$humid, breaks = 15, freq = FALSE, col = "lightblue",
      xlab = "X",
      ylab = "Влажность",
      main = "Гистограмма")
```


Пункт 2: 
```{r}
ggplot(weather, aes(x=weather$humid, y=weather$precip)) + geom_point() + scale_y_continuous(trans='log') +labs (title="Humid and Precip", x="Amount of Humid", y="Amount of Precip")
```

Пункт 3:

```{r}
weather1 <- na.omit(weather)
```
Среднее влажности:
```{r}
mean(weather1$humid)
```
Дисперсия влажности: 
```{r}
var(weather1$humid)
```

Среднее влажности:
```{r}
mean(weather1$precip)
```
Дисперсия влажности: 
```{r}
var(weather1$precip)
```

Пункт 4.
Определим лог-функцию правдоподобия.
```{r}
x <- na.omit(weather$humid)
```

```{r}
logl <- function(param, x)  {
  mu <- param
  N <- length(x)
  ll <- -0.5*N*log(2*pi) - N*log(sqrt(370)) - sum(0.5*(x - mu)^2/370)
return(ll) }
```

```{r}
res <- maxLik(logl, start=c(50), x=x) 
summary( res )
```


Пункт 5. 

```{r}
logr <- function(par, x)  {
  s2 <- par
  N <- length(x)
  lq <- -0.5*N*log(2*pi) - N*log(sqrt(s2)) - sum(0.5*(x - 60)^2/s2)
return(lq) }
```

```{r}
rus <- maxLik(logr, start=c(5), x = x) 
summary( rus )
```




