---
title: "lozovoy_vladimir_162_kr_4"
output: html_document
---

```{r}
library(tidyverse)
library(maxLik)
install.packages(nycfligths13)
```

```{r setup, include=FALSE}
knitr::opts_chunk$set(echo = TRUE)
```

№ 2. Сражаемся с реальностью!

Выберем данные.

```{r}
y = (na.omit(nycflights13::weather$humid))
```

1.Постройте гистограмму переменной влажность, humid. У графика подпишите оси!
```{r}

qplot(y)+ 
  labs(x = "частота", 
       y = "значение",
       title = "Гистограмма для влажности")
```

2. Постройте диаграмму рассеяния переменных влажность и количество осадков, precip. У графика подпишите оси!
```{r}
x = (na.omit(nycflights13::weather))
ggplot(data = x,aes(x = humid, y = precip)) + 
  geom_point() + 
  labs(x = "влажность", 
       y = "осадки",
       title = "Диаграмма рассеяния")
```


3.Посчитайте выборочное среднее и выборочную дисперсию влажности и количества осадков.
```{r}
var(y)
mean(y)
```

3. С помощью максимального правдоподобия оцените параметр μ, предположив, что наблюдения за влажностью имеют нормальное N(μ,370)-распределение и независимы. Постройте 95%-ый доверительный интервал для μ.
```{r}
ell <- function(theta, y) {
  mu <- theta
  n <- length(y)
  log_lik <- n * log(370) - 370 * sum(abs(y - mu))
  return(log_lik)}

ell(1, y)
ell(60, y)
# Очевидно, с функцией правдопоодбия проблемы
model <- maxLik(ell, start = c(0.0005), y = y)
summary(model)
ci.lower <- model$estimate - qnorm(p = 0.025)*var(y)
ci.upper <- model$estimate + qnorm(p = 0.975)*var(y)
```
5. С помощью максимального правдоподобия оцените параметр σ2, предположив, что наблюдения за влажностью имеют нормальное N(60,σ2)-распределение и независимы. Постройте 95%-ый доверительный интервал для σ2
```{r}
ell <- function(theta, y) {
  sigma <- theta
  n <- length(y)
  log_lik <- n / 2 * log(sigma) - - 1 / 2 /sigma * sum((x - 60)^2)
  return(log_lik)}

model <- maxLik(ell, start = c(0.0005), y = y)
summary(model)
ci.lower <- model$estimate - qnorm(p = 0.025)*var(y)
ci.upper <- model$estimate + qnorm(p = 0.975)*var(y)
```


