---
title: "KR4"
author: "Veronika Matkovskaya"
date: "June 6, 2018"
output:
  pdf_document: default
  html_document: default
lang: ru-RU
editor_options:
  chunk_output_type: console
---


```{r}
library(tidyverse) 
library(maxLik)
library(nycflights13)

```

Симулируем бурную деятельность!

$k = 10$

```{r}
n_sim <- 10000
set.seed(5)

sim_V <- tibble(x = rpois(n_sim, lambda = 10), 
                log_costs_V = rnorm(n_sim, mean = 2, sd = 1),
                costs_V = exp(log_costs_V),
                w = x * costs_V,
                y = rbinom(n_sim, size = 20, prob = 0.5),
                costs_A = runif(n_sim, min = 2, max = 20),
                event = costs_V > costs_A)
```

1. Сколько в среднем тратит Василий на булочки за день?

```{r}
mean(sim_V$w)
```

2. Чему равна дисперсия дневных расходов Василия?

```{r}
var(sim_V$w)
```

3. Какова вероятность того, что за один день Василий потратит больше денег, чем Андрей?

```{r}
mean(sim_V$event)
```

4. Какова условная вероятность того, что Василий за день съел больше булочек, чем Андрей, если известно, что Василий потратил больше денег?

```{r}
mean(sim_V$x[sim_V$costs_V > sim_V$costs_A] > sim_V$y)
```


Сражаемся с реальностью!

1. Постройте гистограмму переменной влажность, humid. У графика подпишите оси!

```{r}
d <- nycflights13::weather

qplot(data = d, humid, xlab = "Влажность", 
      ylab = "Количество аэропортов", 
      main = "Переменная влажность")
```

2. Постройте диаграмму рассеяния переменных влажность и количество осадков, precip. У графика подпишите оси!

```{r}
plot(d$humid, d$precip, 
     xlab = "Влажность", 
     ylab = "Кол-во осадков", 
     main = "Диаграмма рассеяния переменных влажность и кол-во осадков")
```

3. Посчитайте выборочное среднее и выборочную дисперсию влажности и количества осадков.

Посчитаем выборочное среднее влажности.

```{r}
cl <- na.omit(d$humid)

mean(cl)
```

Посчитаем среднее выборочное количества осадков.

```{r}
mean(d$precip)
```

Настала очередь выборочных дисперсий.
Влажность:

```{r}
var(cl)
```

Количество осадков

```{r}
var(d$precip)
```

4. С помощью максимального правдоподобия оцените параметр $μ$, предположив, что наблюдения за влажностью имеют нормальное $N(μ,370)$ - распределение и независимы. Постройте 95%-ый доверительный интервал для $μ$.

