---
title: "Контрольная 4"
author: "Андрей Невский"
date: "05/06/2018"
output: html_document
lang: ru-RU
editor_options: 
  chunk_output_type: console
---


```{r}
library(tidyverse) # манипуляции с данными
library(maxLik) #maximal liknhood

```

Сгенерируем табличку
```{r}
n_sim <- 10000
k <- 7
set.seed(5) #для воспроизводимости генератора случайных чисел
sim <- tibble(x = rpois(n_sim, lambda = 10), #bulki vasiliya
              y = rnorm(n_sim, mean = 2, sd = 1), #cena bulki Vasi
              z = rbinom(n_sim, 2 * k, 0.5), #bulki Andreya
              q = runif(n_sim, 2, 20)) #cena bulki Andreya
```

Посчитаем затраты Василия и Андрея:
```{r}

sim2 <- mutate(sim, cost_V = (x * exp(y)),
               cost_A = (z * q))
```

1 Средние дневные траты Василия:
```{r}
mean(sim2$cost_V)
```

2 Дисперсия дневных расходов Василия:
```{r}
var(sim2$cost_V)
```

3 Веротятность того, что Василий потратит больше, чем Андрей:
```{r}
mean(sim2$cost_V > sim2$cost_A)
all_V <- mean(sim2$cost_V > sim2$cost_A)
```

```{r}
sim_3 <- mutate(sim2,
                all_V = (cost_V > cost_A),
                cond_V = (x>z) & (cost_V > cost_A))

```

4 Условная вероятность
```{r}

print(mean(sim_3$cond_V) / mean(sim_3$all_V))
```

Сражение с реальностью
```{r}
library(nycflights13)
```
1 Гистограмма
```{r}
hist(weather$humid, breaks = 20, freq = FALSE, col = "lightblue",
      xlab = "Переменная X",
      ylab = "Влажность",
      main = "Уровень влажности")

```


2 диаграмму рассеяния переменных влажность и количество осадков


```{r}
hist(weather$humid, breaks = 10, freq = FALSE, col = "lightblue",
      xlab = "Переменная X",
      ylab = "Влажность",
      main = "Уровень влажности")

```


3 выборочное среднее и выборочную дисперсию влажности и количества осадков

```{r}
humid_full = na.omit(weather$humid)
precip_full = na.omit(weather$precip)
```
Для влажности:
```{r}
mean(humid_full)
var(humid_full)
```
Для количества осадков:
```{r}
mean(precip_full)
var(precip_full)
```



4 
```{r}
logl <- function(param, x)  {
  mu <- param
  N <- length(x)
  lnl <- -0.5 * N * log(2 * pi) - N * log(sqrt(370)) - sum(0.5 * (x - mu) ^ 2 / 370)
return(lnl) }
```

