---
title: "Prazdnik 4"
author: "Nikita Kiselev"
date: "05 06 2018"
output: html_document
lang: ru-RU
editor_options: 
  chunk_output_type: console
---

Задача 1.
В слове Киселёв 7 букв, поэтому $k$ присваиваем значение 7
```{r}
k<-7
n_sim <- 10000
set.seed(50)
```

Генерируем распредления
```{r}
sim <- tibble(Vasya_Bulochki = rpois(n_sim, lambda = 10),
              Vasya_C = rnorm(n_sim, mean = 10, sd = 4),
              Andrey_Bulochki = rbinom(n_sim, size = 2*k, prob = 0.5),
              Andrey_C = runif(n_sim, min = 2, max = 20))
```

Создаём требуемые события
```{r}
sim2 <- mutate(sim, w = Vasya_bulochki*Vasya_C,
               z = Vasya_Bulochki*Vasya_C,
               maybe = w>z,
               maybe2 = (Vasya_Bulochki>Andrey_Bulochki)&(w>z)
               )
```

1. Сколько в среднем тратит Василий на булочки за день?
```{r}
> mean(sim2$w)
[1] 99.62824
```

2. Чему равна дисперсия дневных расходов Василия?
```{r}
> var(sim2$z)
[1] 2750.477
```

3. Какова вероятность того, что за один день Василий потратит больше денег, чем Андрей?
```{r}
> mean(sim2$maybe)
[1] 0.4545
```

4.Какова условная вероятность того, что Василий за день съел больше булочек, чем Андрей, если известно, что Василий потратил больше денег?
```{r}
> mean(sim2$maybe2)/mean(sim2$maybe)
[1] 0.579538
```

Задача 2.
```{r}
library(nycflights13)

we<-nycflights13::weather

```

1. Постройте гистограмму переменной влажность, humid.
```{r}
qplot(we$humid, geom="histogram", main="Humidity Histogam", xlab="Amount of Humid")
```

2. Постройте диаграмму рассеяния переменных влажность и количество осадков, precip
```{r}
ggplot(we, aes(x=we$humid, y=we$precip)) +geom_point() + scale_y_continuous(trans='log') +labs (title="Scatter of Humid and Precip", x="Amount of Humid", y="Amount of Precip")
```

Поскольку значения очень близкие, по y взята логарифмическая шкала

3. Посчитайте выборочное среднее и выборочную дисперсию влажности и количества осадков.
```{r}
vybor_sred_precip<-mean(we$precip)
vybor_disp_precip<-(sd(we$precip,  na.rm = TRUE))^2
vybor_sred_humid<-mean(we$humid)
vybor_disp_humid<-(sd(we$humid,  na.rm = TRUE))^2
```
И соответствующие ответы:
```{r}
> vybor_sred_precip
[1] 0.002726368
> vybor_disp_precip
[1] 0.0003867034
> vybor_sred_humid
[1] NA
> vybor_disp_humid
[1] 368.4894
```
