---
title: "Контрольная 4"
author: "Омелюсик Владимир"
date: "6/5/2018"
output: html_document
lang: ru-RU
editor_options: 
  chunk_output_type: console
---

```{r message = FALSE}
library(tidyverse)
library(maxLik)
library(nycflights13)
set.seed(123)
```

## Симулируем бурную деятельность - Решение

Будем решать с помощью симуляций.

```{r}
n_sim <- 10^4

# log затрат в рублях
all_data <- tibble(puns_everyday_vas = rpois(n_sim, lambda = 10),
                   ln_costs_every_vas = rnorm(n_sim, mean = 2, sd = 1),
                   puns_everyday_andr = rbinom(n_sim, size = 2*length("Omelyusik"), prob = 0.5),
                   costs_every_andr = runif(n_sim, min = 2, max = 20))

```

1. Средние затраты Василия на булочки: 
```{r} 
mean(all_data$puns_everyday_vas*all_data$ln_costs_every_vas)
```

2. Дисперсия дневных расходов Василия:
```{r} 
var(all_data$puns_everyday_vas*all_data$ln_costs_every_vas)
```

3. Вероятность того, что за день Василий потратит больше Андрея:
```{r}
logical_thing <- all_data$puns_everyday_vas * all_data$ln_costs_every_vas > all_data$puns_everyday_andr * all_data$costs_every_andr
mean(logical_thing)
```

4. Условная вероятность того, что Василий съел за день больше булочек, чем Андрей, если Василий потратил больше денег.
```{r}
intersect <- mean(all_data$puns_everyday_vas > all_data$puns_everyday_andr)*mean(logical_thing)
intersect / mean(logical_thing)
```

## Сражаемся с реальностью!

```{r}
data <- nycflights13::weather
```

1. Построим гистограмму влажности (и подпишем оси).
```{r warning = FALSE, message = FALSE}
ggplot(data, aes(x = data$humid)) + 
  geom_histogram() + 
  ylab("Плотность") + 
  xlab("Влажность") + 
  ggtitle("Гистограмма распределения Влажности") + 
  theme(plot.title = element_text(hjust = 0.5))
```

2. Построим диаграмму рассеяния переменных Влажность и Количество осадков (и подпишем оси).
```{r warning=FALSE, message=FALSE}
ggplot(data, aes(x = data$humid, y = data$precip)) +
  geom_point() +
  ylab("Количество осадков") + 
  xlab("Влажность") + 
  ggtitle("Диаграмма рассеяния Влажности против Количества осадков") + 
  theme(plot.title = element_text(hjust = 0.5))
```

3. Посчитаем выборочное среднее Влажности и Количества осадков, но прежде очистим данные.
```{r}
data <- na.omit(data)
mean_humid <- mean(data$humid)
mean_precip <- mean(data$precip)

var_humid <- var(data$humid)
var_precip <- var(data$precip)
```

Выборочное среднее Влажности равно `r mean_humid`, а Количества осадков: `r mean_precip`.

Выборочная дисперсия Влажности равна `r var_humid`, а Количества осадков: `r var_precip`.

4. Найдём логарифм функции правдоподобия, если Влажность ~ $N\left(\mu, 370\right)$, и наблюдения независимы. 
```{r}
log_lik <- function(mu, x) {
  n <- length(x)
  res <- -n / 2 * log(370) - 1 / 2 / 370 * sum((x - mu)^2)
  return(res)
}
```

Теперь максимизируем функцию правдоподобия. По всей видимости, в переменной Влажность были пропущенные значения, удалим их.
```{r}
model <- maxLik(log_lik, start = c(0), x = data$humid)
summary(model)
```

Получили, что оценка $\hat{\mu}$ равна `r model$estimate`.

Строим доверительный интервал:

```{r}
left_bound <- model$estimate - 1.96 * 0.1311
right_bound <- model$estimate + 1.96 * 0.1311
```

Доверительный интвевал для $\mu$:

$\hat{\mu} \in [$ `r left_bound` $;$ `r right_bound`$]$.

5. Наконец, оценим дисперсию с помощью ML, если наблюдения за Влажностью ~ $N\left(60, \sigma^2\right)$ и независимы.

```{r}
log_lik2 <- function(sigma2, x) {
  n <- length(x)
  res <- -n / 2 * log(sigma2) - (1 / (sigma2 * 2)) * sum((x - 60)^2)
  return(res)
}
``` 

```{r}
model2 <- maxLik(log_lik2, start = c(123), x = data$humid)
summary(model2)
```

Итак, оценка $\hat{\sigma^2}$ составляет `r model2$estimate`.

Теперь будем строить доверительный интервал.

```{r}
left_bound2 <- model2$estimate * (length(data$humid) - 1) / (qchisq(df = length(data$humid) - 1, 0.975))
right_bound2 <- model2$estimate * (length(data$humid) - 1) / (qchisq(df = length(data$humid) - 1, 0.025))
```

Доверительный интвевал для $\sigma^2$:

$\hat{\sigma^2} \in [$ `r left_bound2` $;$ `r right_bound2`$]$.

