---
title: "sapelnikova_maria_162_kr_4_solution"
author: "SapelnikovaM"
date: "05 06 2018"
output: html_document
editor_options: 
  chunk_output_type: console
---
```{r}
library(tidyverse)
library(maxLik)
library(nycflights13)
```

k = 11

```{r}
n_sim <- 10^4
set.seed(68)
all <- tibble(x = rpois(n_sim, lambda = 10), 
              y = rnorm(n_sim, mean = 2, sd = 1), 
              z = rbinom(n_sim, size = 22, prob = 1/2), 
              w = runif(n_sim, min = 2, max =20))
```
Преобразуем полученные данные
```{r}
all2<- mutate(all, x, 
              u = exp(y), 
              z, 
              w, 
              sumV = mean(x) * u, 
              sumA = mean(z) * w, 
              event1 = sumV > sumA, 
              event2 = x > z)
```
1) Сколько затрачивает в день: среднее съеденное количесвто съеденных булочек на их стоимость.
```{r}
mean(all2$sumV)
```
2) Дисперсия дневных расходов 
```{r}
var(all2$sumV)
```
3) Вероятность того, что Василий тратит больше, чем Андрей
```{r}
mean(all2$event1)
```
4)Условная вероятность
```{r}
mean(subset(all2, event1)$event2)
```

Вторая задача
```{r}
qplot(data = weather, x = humid, xlab = "Влажность", ylab = 'Количество наблюдений')
```

```{r}
ggplot(data = weather, aes(x=humid, y=precip)) + geom_point() + xlab('Влажность') + ylab('Количество осадков')
```
Выборочное среднее влажности
```{r}
mu_humid = mean(weather$humid, na.rm = TRUE)
```
Выборочная дисперсия влажности
```{r}
var_humid = var(weather$humid, na.rm = TRUE)
```
Выборочное среднее количества осадков
```{r}
mu_precip = mean(weather$precip, na.rm = TRUE)
```
Выбоорчная дисперсия количества осадков
```{r}
var_precip = var(weather$precip, na.rm = TRUE)
```
Определим лог-функцию правдоподобия 
```{r}
logl <- function(theta, x){
  mu <- theta[1]
  sigma2 <- theta[2]
  n <- length(x)
  res <- -n / 2 * log(sigma2) - 1/2/sigma2 * sum((x - mu)^2)
  return(res)
}
```
С помощью метода максимального правдоподобия оценим $\mu$ и $\sigma&^2$
```{r}
humid_na <- na.omit(weather$humid)
theta_0 <- c(62, 370)
model <- maxLik(logl, start = theta_0, x = humid_na)
summary(model)
```
Оценка $\hat\mu$
```{r}
model[["estimate"]][1]
```
Оценка $\hat\sigma^2$
```{r}
model[["estimate"]][2]
```



