---
title: "shestyaeva_alina_161_kr_4"
author: "Алина"
date: "05 06 2018"
output: html_document
editor_options: 
  chunk_output_type: console
---

```{r}
library(tidyverse)
library(maxLik)
install.packages("nycflights13")
library(nycflights13)

```
```{r}
nycflights

```
### Номер 1.

Известно, что у число съеденных булочек Василием - $X \sim Exp(\lambda = 10)$, логарифм затрат в рублях на каждую булочку  $ Y \sim N(2, 1)$, Андрей каждый день съедает $Z \sim Binom(n=16, p=1/2$, затраты Андрея на каждую булочку $Q \sim U[2;20]$


Решаем с помощью симуляций.

```{r}
n_sim <- 10^4
set.seed(68)
all <- tibble(x = rexp(n_sim, rate = 10),
              y = exp(rnorm(n_sim, mean = 2, sd = 1)),
              z = rbinom(n_sim, size = 20, prob = 1/3),
              q = runif(n_sim, min = 2, max = 20))

sim2 <- mutate(all, w = x * y,
                    event = y > q,
               andreisum = z * q,
               vasiliisum = x * y,
               diff = vasiliisum > andreisum,
               event2 = q > y)


```

a)Найдем, сколько тратит Василий на все булочки в день.

```{r}
mean(sim2$vasiliisum)
```

б)Оценка дисперсии
```{r}
var(sim2$w)
```

в)Оценка вероятности:
```{r}
mean(sim2$event)
```

г)Условная вероятность!
```{r}
h2 <- filter(sim2, diff == TRUE)
mean(h2$event2)
```
Задача 2
1)
```{r}
library(nycflights13)
glimpse(weather)
a <- weather
qplot(data = a, x = humid) +
 labs(x = 'Влажность', y = 'Количество', title = 'Гистограмма переменной влажности') 
```
2)
```{r}
qplot(data = a, x = humid, y = precip) +
 labs(x = 'Переменная влажности', y = 'Количество осадков', title = 'Диаграмма рассеяния')
```
3) 
```{r}
summary(a)
b <- na.omit(a)
mean(b$humid)
mean(b$precip)
var(b$humid)
var(b$precip)
```
4)Модель:  $f(x_i) = \frac{1}{sqrt(2 * \pi 370)}\exp(\frac{(x_i- m)}{2 * 370})$

```{r}
x <- b$humid

el <- function(theta, x) {
  m <- theta[1]
  n <- length(x)
  log_lik <-  - n * 0.5 * log(2 * pi) - n * 0.5 * log(370) - 0.5 / 370 * sum(x - m)^2
  return(log_lik)
}

```
Максимизируем
```{r}
model <- maxLik(el, start = 0.0005, x = x)
summary(model)

```

Cчитаем доверительный интервал для m:

```{r}
bab <- model$estimate
bab

var.hat <- -(1/model$hessian)
var.hat


berror <- qnorm(0.95) * sqrt(var.hat)
                                             

lefts <- bab - berror
rights <- bab + berror
lefts
rights
```
5)

```{r}
la <- function(r, x)  {
  s2 <- r
  N <- length(x)
  lq <- -0.5*N*log(2*pi) - N*log(sqrt(s2)) - sum(0.5*(x - 60)^2/s2)
return(lq) }
```

```{r}
ba <- maxLik(la, start=c(5), x=x) 
summary(ba)
```

```{r}
baba <- ba$estimate
baba

var.hata <- -(1/ba$hessian)
var.hata


berrora <- qnorm(0.95) * sqrt(var.hat)
                                             

left <- baba - berrora
right <- baba + berrora
left
right
```



