---
title: "Контрольная 4"
author: "Аида Чушкина"
output: html_document
lang: ru-RU
editor_options: 
  chunk_output_type: console
---
Приступим к веселой контрольной :)
```{r, message=FALSE, warning=FALSE}
library(tidyverse)
library(maxLik)
```



```{r}
n <- 10000
dice_roll <- function(n) {
  return(sample(1:6, n, replace= TRUE, prob=1/6) }
```




Начнем симуляции:
УПРАЖНЕНИЕ 1: 

Известно, $X \sim  Exp(\lambda=3)$, $Y \sim N(7 , 25)$, $Z \sim Binom(n=5, p=1/3)$.

Find: $P(XY>Z+Y)$, $E\left( \frac{X+Y}{Y+z} \right)$, $Var(XY)$. 

Решаем с помощь. симуляций

```{r}
n_sim <- 10^4
set.seed(68)
all <- tibble( x= rexp(n_sim, rate=3), y=rnorm(n_sim, mean=7, sd=5), z=rbinom(n_sim, size=5,p=1/3))
```
оцениваем нужные величины

```{r}
all2 <- mutate(all, d =(x+y)/(y+z), w=x+y, event=x*y > z+y)
```

 $P(XY>Z+Y)$
 
```{r}
mean(all2$event)

```
 
 $E\left( \frac{X+Y}{Y+z} \right)$
 
```{r}
mean(all2$d)
```
 
  $Var(XY)$.
  
```{r, echo=FALSE}
var(all2$w)
```
  Упражнение 2:
  
  Величины $X_i$ нормальные $N('mu, \sigma^2)$
  Оцените оба параметра по выборке
  
  В качестве $X_i$ возьмите log цены бриллиантов из `diamonds`
  
```{r}
qplot(data=diamonds, x=log(price))
x <- log(diamonds$price)
```
  
определим функцию правдоподобия:

```{r}
logl <- function(theta, x)  {
  mu <- theta[1]  
  sigma2 <- theta[2] 
  n <- length(x)
  res <- -n/2*log(sigma2) - 1/2/sigma2*sum(x - mu)^2
return(res) }
```

Максимизируем праводоподобие:

```{r}
theta_0 <- c(8,1)
model <- maxLik(logl, start= theta_0, x=x)
summary(model)
```


