---
title: "Paper4"
author: "Nika"
date: "May 29, 2018"
output:
  pdf_document: default
  html_document: default
lang: ru-RU
editor_options:
  chunk_output_type: console
---

Меня зовут Винни, и я очень рад четвертой контрольной. 
Для начала надо подкрепиться!

```{r}
library(tidyverse) #
library(maxLik)
```

Упражнение 1

известно, что $X \sim Pois(\lambda = 5)$, $Y \sim N(10, 16)$, $Z \sim Exp(\lambda = 1)$.

Найдите $P(XY > Z + Y)$, $var((x + y)/z)$, $E(x^2/(Y+Z))$.

Сгенерируем табличку

```{r}
n_sim <- 10000
set.seed(5) #для воспроизводимости выставим зерно генератора случайных чисел

sim <- tibble(x = rpois(n_sim, lambda = 5), 
              y = rnorm(n_sim, mean = 10, sd = 4),
              z = rexp(n_sim, rate = 1))
```



Создадим вспомогательные переменные

в сим 2 6 переменных
```{r}
sim2 <- mutate(sim, w = (x+y)/z,
                    q = x^2 / (y + z),
                    event = x * y > z + y)
```

Оцениваем, что требовалось

Оценка вероятности: 

```{r}
mean(sim2$event)
```

оценка мат. ожидания

```{r}
mean(sim2$q)
```

Оценка дисперсии

```{r}
var(sim2$w)
```


Упражнение 2

Берем встроенный набор данных 
```{r}
y <- diamonds$price

```

Модель:  $f(y_i) = \frac{k}{2}\exp(-k|y_i - ml)$

Оцените $k$, $m$ методом максимального правдоподобия. 

```{r}
ell <- function(theta, y) {
  k <- theta[1]
  mu <- theta[2]
  n <- length(y)
  log_lik <- n * log(k) - k * sum(abs(y - mu))
  return(log_lik)
}
```
Максимизируем
```{r}
model <- maxLik(ell, start = c(0.0005, 2500), y = y)
summary(model)
```




