---
title: "Тренировка к кр-4"
author: "Петр Гармидер"
date: '29 мая 2018 г '
output: html_document
lang: ru-RU
---

Меня зовут Петр и я очень рад четвертой контрольной :)

Для начала надо подкрепиться!

```{r}
library(tidyverse) # манипуляции с данными
library(maxLik) # ML оценки
```

Упражнение 1.

Известно, что $X \sim Pois(\lambda = 5)$ , $Y \sim N(10,16)$, $Z \sim Exp(\lambda =1)$

Найдите кучу всего:
\dots

Сгенерируем таблику
```{r}
n_sim <- 10000
#Выставляем общее зерно генератора случайных чисел
set.seed(5) #для воспроизводимсоти данны
sim <- tibble(x = rpois(n_sim, lambda = 5),
              y = rnorm(n_sim, mean = 10, sd = 4),
              z = rexp(n_sim, rate = 1))



```


Создадим вспомогательные переменные:
```{r}
sim2 <- mutate(sim, w = (x+y)/z,
                    q = x^2/(y+z),
                    event = (x * y > z+y))
```

Оцениваем то, что требовалось :) 

Оценка вероятности:
```{r}
mean(sim2$event)
```

Оценка мат.ожидания:
```{r}
mean(sim2$q)
```

Оценка дисперсии:
```{r}
var(sim2$w)
```

Упраженеие 2.

Берем встроенный набор данных: ценны бриллиантов
```{r}
y <- diamonds$price
```



Модель: $f(y_i) = \frac{k}{2}\exp(-k|y_i-m|)$
Оцените $k$, $m$ методом $ML$.

```{r}
ell <- function(theta, y){
  k <- theta[1]
  mu <- theta[2]
  n = length(y)
  log_lik <- n * log(k) - k * sum(abs(y - mu))
  return(log_lik)
  
}

```

Максимизируем правдоподобие:

```{r}
model <- maxLik(ell, start = c(0.001, 2500), y = y)
summary(model)
```



