---
title: "Контрольная 4"
author: "Винни-Пух"
date: "29 05 2018"
output: html_document
lang: ru-RU
editor_options: 
  chunk_output_type: console
---

Меня зовут Винни-Пух и я очень рад четвёртой контрольной :)

Для начала надо подкрепиться!

```{r}
library(tidyverse) # манипуляции с данными
library(maxLik) # метод макс. правдоподобия
```

Упражнение 1.

Известно, что $X \sim Pois(\lambda = 5)$, $Y \sim N(10, 16)$, $Z \sim Exp(\lambda =1)$.

Найдите $P(XY > Z+Y)$, $E(X^2/(Y+Z))$, $Var((X+Y)/Z)$.

Сгенериуем табличку :)
```{r}
n_sim <- 10000
set.seed(50) # для воспроизводимости выставим зерно генератора случайных чисел
sim <- tibble(x = rpois(n_sim, lambda = 5),
              y = rnorm(n_sim, mean = 10, sd = 4),
              z = rexp(n_sim, rate = 1))
```

Создадим вспомогательные переменные
```{r}
sim2 <- mutate(sim, w = (x + y) / z,
                    q = x^2 / (y + z),
                    event = x * y > z + y)
```

Оцениваем то, что требовалось :)

Оценка вероятности:
```{r}
mean(sim2$event)
```

Оценка мат. ожидания
```{r}
mean(sim2$q)
```

Оценка дисперсии
```{r}
var(sim2$w)
```

Упражнение 2.

Берём встроенный набор данных: цены бриллиантов
```{r}
y <- diamonds$price
```

Модель: $f(y_i) = \frac{k}{2}\exp(-k|y_i-m|)$

Оцените $k$, $m$ методом максимального правдоподобия.

```{r}
ell <- function(theta, y) {
  k <- theta[1]
  mu <- theta[2]
  n <- length(y)
  log_lik <- n * log(k) - k * sum(abs(y - mu))
  return(log_lik)
}
```

Максимизируем
```{r}
model <- maxLik(ell, start = c(0.0005, 2500), y = y)
summary(model)
```



