---
title: "KR-4"
author: "Nastya"
date: "29 05 2018"
output: html_document
lang: ru-RU
editor_options: 
  chunk_output_type: console
---

симуляционно оцените вероятность того, что Х- Pois (5), Y - норм(10,16), Z - exp(1) p(XY> Z+Y)

установка
```{r}
library(tidyverse) # манипуляции с данными
library(maxLik) # метод максимального правдоподобия

```
Упр 1
симуляционно оцените вероятность того, что $Х \sim Pois(\lambda = 5)$, $Y  \sim N(10,16)$ , $Z \sim  Exp(1) p(XY> Z+Y)

```{r}
n_sim <- 10000
set.seed(5) # для воспроизводимости выставим зерно
sim = tibble(x = rpois(n_sim, lambda = 5), 
             y = rnorm(n_sim, mean = 10, sd = 4),
             z = rexp(n_sim, rate = 1))
help(rexp)
```
Создадим вспомогательные переменные
```{r}
sim2 <- mutate(sim, w = (x+y)/z, 
                    q = x^2 / (y+z),
                    event = x*y > z+y)
```
Оцениваем, что требовалось
Оценка вероятности

```{r}
mean(sim2$event)
```
Оценка мат ожидания
```{r}
mean(sim2$q)
```
Оценка дисперсии
```{r}
var(sim2$w)
```

Упражнение 2.
Берем встроенный набор данных, 
```{r}
y <- diamonds$price
```

Модель
$y_i \sim $ независимы
$ f(y_i) \sim \frac{k}{2}exp(-k|y_i - m|)$
Оценить k и m функцией максимального правдоподобия

```{r}
ell <- function (theta, y){
  k <- theta[1]
  mu <- theta[2]
  n <- length(y)
  log_lik <- n*log(k) - k * sum(abs(y-mu))
  return(log_lik)
  
}
ell(c(2,3), y)
```
максимизируем
```{r}
model <- maxLik(ell, start = c(0.003,2500), y = y)
model$maximum
model$gradient
model$estimate
```

