---
title: "Контрольная 4"
author: "Vinni-puh"
output: html_document
lang: ru-RU
---

Приступим к веселой контрольной :)

Подключаем пакеты
```{r, message=FALSE, warning=FALSE}
library(tidyverse)
library(maxLik)

```
 Упражнение 1.
 
 Известно, $X \sim Exp(\lambda = 3)$, $Y \sim N(7, 25)$,
 $Z \sim Binom(n = 5, p = 1/3)$.
 
 Найдите $P(XY>Z+Y)$, $E\left( \frac{X+Y}{Y+Z} \right)$,
 $Var(XY)$.
 
 Решаем с помощью симуляций :)
 
 
```{r}
n_sim <- 10^4
set.seed(68)
all <- tibble(x = rexp(n_sim, rate = 3),
              y = rnorm(n_sim, mean = 7, sd = 5),
              z = rbinom(n_sim, size = 5, prob = 1/3))

```

Оценим нужные величины:

```{r}
all2 <- mutate(all, 
               d = (x + y) / (y + z), 
               w = x * y,
               event = x * y > z + y) #добавили новые столбцы в таблицу, создав новую
```

$P(XY>Z+Y)$

```{r}
mean(all2$event)
```

$E\left( \frac{X+Y}{Y+Z} \right)$

```{r}
mean(all2$d)
```

$Var(XY)$

```{r, echo=FALSE}
var(all2$w)
```

<!-- bghgjkdgd --> 
По посл данным `r log(2)`.
 
Оц дисперсии `r var(all2$w)`.
 
Упражнение 2.
 
Величины $X_i$ нормальны $N(\mu, \sigma^2)$.
Оцените оба параметра по выборке
 
В качестве параметров $X_i$ log цены бриллиантов из набора данных `diamonds`.

```{r}
qplot(data = diamonds, x = log(price))
x <- log(diamonds$price)
```

Определим лог-функцию правдоподобия.
```{r}
logl <- function(theta, x) {
  mu <- theta[1]
  sigma2 <- theta[2]
  n <- length(x)
  res <- -n / 2 * log(sigma2) - 1 / 2 / sigma2 * sum((x - mu)^2)
  return(res)
}
```

Максимизируем правдоподобие.
```{r}
theta_0 <- c(8, 1)
model <- maxLik(logl, start = theta_0, x = x)
summary(model)
```



 
