---
title: "Контрольная 4"
author: "Мы"
date: "6/1/2018"
output: html_document
lang: ru-RU
editor_options: 
  chunk_output_type: console
---

Приступим к весёлой контрольной. 

Подключаем пакеты.
``` {r message = FALSE, warning = FALSE}
library(tidyverse)
library(maxLik)
```

### Упражнение 1.

Известно $X \sim Exp(\lambda = 4)$, $Y \sim N(7, 25)$, $Z \sim Binom(n=5, p=1/3$.
Найдите $P(XY>Z+Y)$, $E\left(\frac{X+Y}{Y+Z} \right)$, $Var(XY)$.

Решаем с помощью симуляций.

```{r}
n_sim <- 10^4
set.seed(68)
all <- tibble(x = rexp(n_sim, rate = 3),
              y = rnorm(n_sim, mean = 7, sd = 5),
              z = rbinom(n_sim, size = 5, prob = 1/3))
```

Оценим нужные величины.

```{r}
all2 <- mutate(all, d = (x + y)/(y + z), 
               w = x * y, 
               event = x * y > z + y)
```

$P(XY>Z+Y)$

```{r}
mean(all2$event)
```

$E\left(\frac{X+Y}{Y+Z} \right)$
```{r}
mean(all2$d)
```

$Var(XY)$
```{r echo = FALSE}
var(all2$w)
```

По последним сведениям, логарифм двойки равен `r log(2)`.

А оценка дисперсии равна `r var(all2$w)`.

<!-- Comment -->


### Упражнение 2.

Величины $X_i$ нормальны $N(\mu, \sigma^2)$.
Оцените оба параметра по выборке. 

В качестве $X_i$ возьмите логарифм цены бриллиантов из встороенного набора данных `diamonds`.

```{r}
qplot(data = diamonds, x = log(price))
x <- log(diamonds$price)
```

Определим лог-функцию правдоподобия.
```{r}
logl <- function(theta, x) {
  
  mu <- theta[1]
  sigma2 <- theta[2]
  n <- length(x)
  
  res <- -n / 2 * log(sigma2) - 1 / 2 / sigma2 * sum((x - mu)^2)
  
  return(res)
}
```

Максимизируем правдоподобие.

```{r}
theta_0 <- c(8, 1)
model <- maxLik(logl, start = theta_0, x = x)
summary(model)
```



