---
title: "Контрольная 4"
author: "Матвей"
date: '1 июня 2018 г '
output: html_document
lang: ru-RU
editor_options: 
  chunk_output_type: console
---

Приступим к весёлой контрольной

```{r, message= FALSE, warning=FALSE}
library(rmarkdown)
library(tidyverse)
library(maxLik)
```

Упражнение 1

Известно, $X \sim Exp (\lambda= 3) $, $ y \sim N(7, 25)$, 
 $Z \sim Binom(т = 5, p = 1/3)$
 
 Найдите:
 
```{r}
n_sim <- 10^4
set.seed(68)
all <- tibble(x = rexp(n_sim, rate = 3),
              y = rnorm(n_sim, mean = 7, sd = 5),
              z = rbinom(n_sim, size = 5, prob = 1/3))
        
```
 
Оцениваем нужные величины. 
```{r}
all_2 <- mutate(all,
                d = (x+y)/ (y + z),
                w = x * y,
                event = x * y > z + y)
```

$P(XY>Z+Y)$
```{r}
mean(all_2$event)
```

$E\left(\frac{X + Y}{Y+Z}\right)$

```{r}
mean(all_2$d)
```
$var(XY)$
```{r, echo=F}
var(all_2$w)

```

По последним данным логарифм двойки равен `r log(2)`

Упражнение 2.

Величины $ X_i$ нормлаьны $ N(\mu, \sigms^2)$

Оцените оба параметра по выборке.

В качестве $ X_i$ - возьмите kjufhbav цены бриллиантов из встроенного набора данных `diamonds`

```{r}
qplot(data = diamonds, x = log(price))
x<- log(diamonds$price)
```

Определим лог-функцию правдоподобия:
```{r}
logl <- function(theta, x){
  mu <- theta[1]
  sigma2 <- theta[2]
  n <- length(x)
  res <- -n / 2 * log(sigma2) - 1/2/sigma2 * sum((x - mu)^2)
  
  return(res)
}
```

