---
title: "KR"
author: "Nastya"
date: "05 06 2018"
output: html_document
lang: ru-RU
editor_options: 
  chunk_output_type: console
---

```{r setup, include=FALSE}
knitr::opts_chunk$set(echo = TRUE)
```

```{r}
library(tidyverse) # манипуляции с данными
library(maxLik) # метод максимального правдоподобия
library(nycflights13) # данные
library(ggplot2)
```

Волкова - 7 букв, 
X - количество булочек, кторые съедает Василий
Y - количество булочек, кторые съедает Андрей
```{r}
k <- 7
n_sim = 1000
set.seed(5)
data_1 = tibble(X = rpois(n_sim,lambda = 10),
              p_X = rnorm(n = n_sim , mean = 2, sd = 1),
              Y = rbinom(n = n_sim ,size = 2*k, prob = .5),
              p_Y = runif(n = n_sim, min = 2, max = 20))
```
Сколько в среднем тратит Василий на булочки за день?
S_x - это сколько в каждый из 1000 дней Василий потратил на булочки
Найдем среднее:
```{r}
data2 = mutate(data_1, S_x = X*p_X, S_y = Y*p_Y)
mean(data2$S_x)
```
Чему равна дисперсия дневных расходов Василия?
```{r}
var(data2$S_x)
```
Какова вероятность того, что за один день Василий потратит больше денег, чем Андрей?
```{r}
data3 = mutate(data2, event = S_x > S_y)
sum(data3$event)/n_sim
```
Какова условная вероятность того, что Василий за день съел больше булочек, чем Андрей, если известно, что Василий потратил больше денег?
```{r}
data4 = mutate(data3, event2 = X > Y, event3 = event2 * event)
(sum(data4$event3)/n_sim)/(sum(data3$event)/n_sim)
```

2 задача
Построим гистограмму
```{r}
weather <- nycflights13::weather
hist(weather$humid, xlab = "time", ylab = "Relative humidity")
```

диаграмму рассеяния переменных влажность и количество осадков

```{r}
hist(weather$precip, xlab = "time", ylab = "Preciptation, in inches")

```
выборочное среднее и выборочную дисперсию влажности и количества осадков
```{r}

mean(weather$humid, na.rm = TRUE)
var(weather$humid, na.rm = TRUE)
mean(weather$precip, na.rm = TRUE)
var(weather$precip, na.rm = TRUE)

```
С помощью максимального правдоподобия оцените параметр $\mu$, предположив, 
что наблюдения за влажностью имеют нормальное $N(\mu,370)$ -распределение и независимы. 
Постройте 95%-ый доверительный интервал для $\mu$
```{r}
func <- function (theta, y){
  mu <- theta[1]
  n <- length(y)
  log_liklihood <- -n/2*log(2*3.14) - -n/2*log(370) - 1/2/370*(sum(y-mu)^2)
  return(log_liklihood)
  
}
func(c(2,3), y)

Очистим данные
```{r}
new_data = na.omit(weather$humid)
```
Протестируем модель
```{r}
model <- maxLik(func, start = c(1), y = new_data)
summary(model)
model$maximum
```
CI
```{r}
error <- qnorm(0.975)*sqrt(370/n)
left <- model$maximum-error
right <-model$maximum+error
left
right
```
С помощью максимального правдоподобия оцените параметр σ2 предположив, что наблюдения за влажностью имеют нормальное N(60,σ2) распределение и независимы. Постройте 95%-ый доверительный интервал для σ2


```


