---
output: html_document
editor_options: 
  chunk_output_type: console
---
```{r}
library(tidyverse)
library(maxLik)
library(nycflights13)
set.seed(68)
```

Зададим количество дней
```{r}
days <- 10^5
```

Сгенерируем количество булочек и расходы в количестве, равном $10^5$
```{r}
n_bull_vasya <- rpois(days, 10)
expend_vasya <- exp(rnorm(n_bull_vasya, mean = 2, sd = 1))
print(mean(expend_vasya)) #Средние расходы
print(var(expend_vasya)) #Дисперсия расходов
```

В слове "Зехов"" аж пять букв. Поэтому $k = 5$.  Добавим все данные в одну таблицу и сгенерируем все нужные переменные.
```{r}
k <- 5
n_bull_andrew <- rbinom(n = days, size = 2 * k, prob = 0.5 )
expend_andrew <- runif(n = n_bull_andrew, min = 2, max = 20)
all_exp <- tibble(x = expend_vasya,
                  y = expend_andrew,
                  z = expend_vasya > expend_andrew,
                  p = n_bull_vasya > n_bull_andrew,
                  t = z * p)
prob_1 <- mean(all_exp$z) #Вероятность 1
print(prob_1)

prob_2 <- mean(all_exp$t) #Вероятность 2
print(prob_2)

```


Ну, построим графики. Тут без комментариев.
```{r}
weather <- nycflights13::weather


qplot(data = weather, x = humid, xlab = "Влажность", ylab = "Количество наблюдений")

qplot(data = weather, x = humid, y = precip, xlab = "Влажность", ylab = "Количество осадков")

```

Для удобства выведем "влажность" и "осадки" в отдельные переменные и уберём одно неизвестное значение из переменной "влажность". Вычслим средние значения
```{r}
humid <- weather$humid
precip <- weather$precip

humid <- humid[!is.na(humid)]

mean_humid = mean(humid)
mean_precip = mean(precip)
```

Возьмём один в один функцию из семинара, чтобы не изобретать велосипед. Модифицируем её для двух разных задач.

В первой оставим оценку только для параметра $\mu$
```{r}
logl_mu <- function(param, x){
  mu <- param
  sigma2 <- 370
  n <- length(x)
  res <- -n / 2 * log(sigma2) - 1/2/sigma2 * sum((x - mu)^2)
  
  return(res)
}
```

Во второй - только для $\sigma^2$. Экспоненциируем параметр $\sigma^2$, чтобы избежать ошибок.

```{r}
logl_sigma <- function(param, x){
  mu <- 60
  sigma2 <- exp(param)
  n <- length(x)
  res <- -n / 2 * log(sigma2) - 1/2/sigma2 * sum((x - mu)^2)
  
  return(res)
}
```

Построим предсказания для двух разных моделей, произвольно выбрав стартовые точки около тех значений, что мы получили для показателя "влажность" ранее.

```{r}
model_mu <- maxLik(logl_mu, start = 60, x = humid)
summary(model_mu)

```

```{r}
model_sigma <- maxLik(logl_sigma, start = 5, x = humid)
summary(model_sigma)
```

Получили оценки параметров. Теперь построим доверительные интервалы. Ну, как построим. Попробуем. Сначала для мат. ожидания:

`r 62.3478 - qt(0.975, length(humid))*0.008743` $\le \mu \le$ `r 62.3478 + qt(0.975, length(humid))* 0.008743`

И для дисперсии тоже:

`r (length(humid) - 1) * 5.9242 / qchisq(0.975, length(humid) - 1)` $\le \sigma \le$ `r (length(humid) - 1) * 5.9242 / qchisq(0.025, length(humid) - 1)`

```{r}

```


