---
title: "Контрольная 4. Rrrrr-parrrt!"
author: "Жаркова Анастасия"
date: "5 июня 2018"
output: html_document
lang: ru-RU
---

```{r, message = FALSE, echo = FALSE}
library(tidyverse)
library(maxLik)
library(nycflights13)
```

### Симулируем бурную деятельность!

Каждый день Василий съедает случайное количество булочек, которое распределено по Пуассону с параметром $10$. 
Логарифм затрат в рублях на каждую булочку распределён нормально $N(2, 1)$.  
Андрей каждый день съедает биномиальное количество булочек $Bin(2k, 0.5)$. 
Затраты Андрей на каждую булочку распределены равномерно на отрезке $[2;20]$.

1. Сколько в среднем тратит Василий на булочки за день? 

```{r, echo = F}
q_v <- rpois(n = 10000, lambda = 10)
p_v <- rnorm(n = 10000, mean = 2, sd = 1)
money_v <- mean(q_v*p_v)
```
Василий в среднем тратит `r money_v`.


2. Чему равна дисперсия дневных расходов Василия?

```{r, echo = F}
var_money_v <- (sd(money_v))^2
```

3. Какова вероятность того, что за один день Василий потратит больше денег, чем Андрей?
```{r, echo = F}
k <- 7
q_a <- rbinom(10000, 2*k, 0.5)
p_a <- runif(10000, 2, 20)
money_a <- q_a*p_a
mean_event <- mean(money_v > money_a)
```
Вероятность равна `r mean_event`.

4. Какова условная вероятность того, что Василий за день съел больше булочек, чем Андрей, если известно, что Василий потратил больше денег?
```{r, echo=F}
event <- money_a > money_v
p_event <- mean(q_v[event]>q_a[event])
```
Условная вероятность равна `r p_event`.


### Сражаемся с реальностью!

В пакете `nycflights13` встроен набор данных `weather` о погоде в разные дни в разных аэропортах.
```{r, echo = F}
weather <- na.omit(nycflights13::weather)
```

1. Постройте гистограмму переменной влажность, `humid`. У графика подпишите оси! 


```{r, warning = F, message= F}
ggplot(weather, aes(x = humid)) +
  geom_histogram() +
  labs(title = 'Гистограмма показателя влажности', x = "Влажность", y = 'Количество наблюдений')
```

2. Постройте диаграмму рассеяния переменных влажность и количество осадков, `precip`. У графика подпишите оси! 

```{r, warning = F, message= F}
ggplot(weather, aes(x = humid, y = precip)) +
  geom_point() +
  labs(title = 'Диаграмма рассеяния влажности и осадков', x = "Влажность", y = 'Осадки')
```

3. Посчитайте выборочное среднее и выборочную дисперсию влажности и количества осадков.
```{r, echo = F}
mean_humid <- mean(weather$humid, na.rm = TRUE)
mean_precip <- mean(weather$precip, na.rm = T)

var_humid <- (sd(weather$humid, na.rm = TRUE))^2
var_precip <- (sd(weather$precip, na.rm = T))^2
```

Выборочное среднее влажности равно `r mean_humid`.

Выборочное среднее осадков равно `r mean_precip`.

Выборочная дисперсия влажности равна `r var_humid`.

Выборочная дисперсия осадков равна `r var_precip`.


4. С помощью максимального правдоподобия оцените параметр $\mu$, предположив, что наблюдения за влажностью имеют нормальное $N\left(\mu, 370\right)$-распределение и независимы.
Постройте 95\%-ый доверительный интервал для $\mu$.

```{r, echo=F}
log_mu <- function(mu, x) 
{
  n <- length(x)
  res <- -n/2*log(sqrt(370)) - 0.5/sqrt(370)*sum((x-mu)^2)
  return(res)
}
```

```{r, echo = F, results=F}
x <- na.omit(weather$humid)
model_mean <- maxLik(log_mu, start = mean_humid, x = x)
summary(model_mean)
```
Оценка среднего методом максимального правдоподобия равна `r model_mean[2]`


5. С помощью максимального правдоподобия оцените параметр $\sigma^2$, предположив, что наблюдения за влажностью имеют нормальное $N\left(60, \sigma^2\right)$-распределение и независимы. Постройте 95\%-ый доверительный интервал для $\sigma^2$.
]


```{r, echo=F}
log_sd <- function(sd, x) 
{
  n <- length(x)
  res <- -n/2*log(sd) - 0.5/sd*sum((x-60)^2)
  return(res)
}
```

```{r, echo = F, warning = F, results = F}
model_sd <- maxLik(log_sd, start = sqrt(var_humid), x = x)
summary(model_sd)
```

Оценка среднего методом максимального правдоподобия равна `r model_sd[2]`